【裁判字號】    98,訴,1342
【裁判日期】    990716
【裁判案由】    拆屋還地等
【裁判全文】
臺灣板橋地方法院民事判決              98年度訴字第1342號
原      告  甲○○
訴訟代理人  李志澄律師
複  代理人  林國明律師
            林美伶律師
被      告  庚○○
            辛○○
            己○○○
上  1  人
訴訟代理人  李長彥律師
複  代理人  酉○○
被      告  申○○
            丑○○
上2人共同
訴訟代理人  李富湧律師
複  代理人  楊山池律師
            丁○○
被      告  午○○
            巳○○
            辰○○
            乙○○
            癸○○
            未○○
            寅○○
            子○○
            卯○○
上9人共同
訴訟代理人  阮祺祥律師
複  代理人  壬○○
被      告  丙○○
上列當事人間請求拆屋還地等事件，經本院於民國99年6 月22日
言詞辯論終結，判決如下：
    主  文
被告癸○○、未○○應將坐落臺北縣板橋市○○段第二九號土地
上，如附圖所示Ａ部分，面積七三平方公尺，門牌臺北縣板橋市
○○路○段八三號之二層建物拆除，將該部分土地遷讓返還予原
告及其他共有人全體。並給付原告新台幣貳萬柒仟壹佰玖拾元
，及均自民國九十八年九月二十三日起至清償日止按年息百分之
五計算之利息，暨自民國九十八年六月十九日起至遷讓返還前開
所示土地之日止，按月給付原告新台幣玖佰貳拾壹元。
被告午○○應自前項如附圖所示Ａ部分之建物遷出，將該部分土
地遷讓返還予原告及其他共有人全體。
被告己○○○應將坐落臺北縣板橋市○○段第二九號土地上，如
附圖所示Ｂ部分，面積四二平方公尺，門牌臺北縣板橋市○○路
○段八五號之三層建物拆除，將該部分土地遷讓返還予原告及其
他共有人全體。並給付原告新台幣壹萬伍仟陸佰肆拾伍元，及自
民國九十八年七月七日起至清償日止按年息百分之五計算之利息
，暨自民國九十八年六月十九日起至遷讓返還前開所示土地之日
止，按月給付原告新台幣伍佰拾元。
被告庚○○應自前項如附圖所示Ｂ部分之建物遷出，將該部分土
地遷讓返還予原告及其他共有人全體。
被告己○○○應將坐落臺北縣板橋市○○段第二九號土地上，如
附圖所示Ｃ部分，面積四七平方公尺，門牌臺北縣板橋市○○路
○段八九號之三層建物拆除，將該部分土地遷讓返還予原告及其
他共有人全體。並給付原告新台幣壹萬柒仟伍佰零捌元，及自民
國九十八年七月七日起至清償日止按年息百分之五計算之利息，
暨自民國九十八年六月十九日起至遷讓返還前開所示土地之日止
，按月給付原告新台幣伍佰玖拾元。
被告辛○○應自前項如附圖所示Ｃ部分之建物遷出，將該部分土
地遷讓返還予原告及其他共有人全體。
被告丑○○應將坐落臺北縣板橋市○○段第二九號土地上，如附
圖所示Ｄ部分，面積五一平方公尺，門牌臺北縣板橋市○○路○
段八七巷四號之一層建物拆除，將該部分土地遷讓返還予原告及
其他共有人全體。並給付原告新台幣壹萬捌仟玖佰玖拾捌元，及
自民國九十八年九月二十三日起至清償日止按年息百分之五計算
之利息，暨自民國九十八年六月十九日起至遷讓返還前開所示土
地之日止，按月給付原告新台幣陸佰肆拾肆元。
被告申○○應自前項如附圖所示Ｄ部分之建物遷出，將該部分土
地遷讓返還予原告及其他共有人全體。
被告巳○○、寅○○、子○○、卯○○應將坐落臺北縣板橋市○○段第二九號土地上，如附圖所示Ｅ部分，面積一○三平方公尺
，門牌臺北縣板橋市○○路○段八七巷六號之二層建物拆除，將
該部分土地遷讓返還予原告及其他共有人全體。並給付原告新台
幣萬捌仟佰陸拾捌元，及被告巳○○自民國九十八年六月二
十六日與被告寅○○、子○○均自民國九十八年十月五日暨被告
卯○○自九十八年九月二十三日起至清償日止按年息百分之五計
算之利息，暨自民國九十八年六月十九日起至遷讓返還前開所示
土地之日止，按月給付原告新台幣壹仟佰零壹元。
被告辰○○應將坐落臺北縣板橋市○○段第二九號土地上，如附
圖所示Ｇ部分，面積七五平方公尺，門牌臺北縣板橋市○○路○
段七三巷一○號之二層建物拆除，將該部分土地遷讓返還予原告
及其他共有人全體。並給付原告新台幣貳萬柒仟玖佰拾捌元，
及自民國九十八年七月七日起至清償日止按年息百分之五計算之
利息，暨自民國九十八年六月十九日起至遷讓返還前開所示土地
之日止，按月給付原告新台幣玖佰肆拾柒元。
被告丙○○應自前項如附圖所示Ｇ部分之建物遷出，將該部分土
地遷讓返還予原告及其他共有人全體。
被告乙○○應將坐落臺北縣板橋市○○段第二九號土地上，如附
圖所示Ｆ部分，面積四五平方公尺，門牌臺北縣板橋市○○路○
段七三巷一二號之一層建物拆除，將該部分土地遷讓返還予原告
及其他共有人全體。並給付原告新台幣壹萬陸仟柒佰陸拾元，
及自民國九十八年七月七日起至清償日止按年息百分之五計算之
利息，暨自民國九十八年六月十九日起至遷讓返還前開所示土地
之日止，按月給付原告新台幣伍佰陸拾捌元。
訴訟費用由被告癸○○、未○○、午○○負擔百分之十三，被告
己○○○、庚○○負擔百分之九，被告己○○○、辛○○負擔百
分之十，被告丑○○、申○○負擔百分之十一，被告巳○○、寅
○○、子○○、卯○○負擔百分之二三，被告辰○○、丙○○負
擔百分之十七，被告乙○○負擔百分之十；餘由原告負擔。
本判決第一項、第二項於原告以新台幣貳佰貳拾萬柒仟元供擔保
後，得假執行；但被告癸○○、未○○、午○○如以新台幣陸佰
陸拾貳萬壹仟肆佰陸拾伍元為原告預供擔保後，得免為假執行。
本判決第三項、第四項於原告以新台幣壹佰貳拾陸萬玖仟元供擔
保後，得假執行；但被告己○○○、庚○○如以新台幣佰捌拾
萬玖仟陸佰壹拾元為原告預供擔保後，得免為假執行。
本判決第五項、第六項於原告以新台幣壹佰肆拾貳萬壹仟元供擔
保後，得假執行；但被告己○○○、辛○○如以新台幣肆佰貳拾
陸萬仟壹佰拾伍元為原告預供擔保後，得免為假執行。
本判決第七項、第八項於原告以新台幣壹佰伍拾肆萬壹仟元供擔
保後，得假執行；但被告丑○○、申○○如以新台幣肆佰陸拾貳
萬伍仟玖佰伍拾伍元為原告預供擔保後，得免為假執行。
本判決第九項、第十項於原告以新台幣佰壹拾壹萬肆仟元供擔
保後，得假執行；但被告巳○○、寅○○、子○○、卯○○如以
新台幣玖佰拾肆萬貳仟陸佰壹拾伍元為原告預供擔保後，得免
為假執行。
本判決第十項、第十一項於原告以新台幣貳佰貳拾陸萬柒仟元供
擔保後，得假執行；但被告辰○○、丙○○如以新台幣陸佰捌拾
萬貳仟捌佰柒拾伍元為原告預供擔保後，得免為假執行。
本判決第十二項於原告以新台幣壹佰拾陸萬供擔保後，得假執
行；但被告乙○○如以新台幣肆佰零捌萬壹仟柒佰貳拾伍元為原
告預供擔保後，得免為假執行。
原告其餘假執行之聲請駁回。
    事實及理由
甲、程序方面：
一、按民事訴訟法第182 條第1 項固規定：訴訟全部或一部之裁
    判，以他訴訟之法律關係是否成立為據者，法院得在他訴訟
    終結前，以裁定停止訴訟程序。但應否裁定停止，法院仍得
    依其自由意見決定之（最高法院81年度台抗字第529 號裁定
    要旨參照）。又上開條項所稱訴訟全部或一部之裁判，以他
    訴訟之法律關係是否成立為據者，係指他訴訟之法律關係是
    否成立，為本件訴訟先決問題者而言，惟若該先決問題之法
    律關係是否成立，在本件訴訟本可自為調查裁判，若因裁定
    停止訴訟程序，當事人將受延滯訴訟之不利益時，自無庸裁
    定停止訴訟程序（同院88年度台抗字第646 號裁定要旨可資
    參照）。查本件被告丑○○雖以其與訴外人蕭芳輝等就臺北
    縣板橋市○○段第29號土地（下稱系爭土地）已具備時效取
    得地上權之要件，且已對原告及其餘共有人共175人提起地
    上權登記之訴訟（即本院99年度重訴更二字第1號）為由，
    而依民事訴訟法第182條第1項規定，聲請本院於其該訴訟終
    結前，裁定停止本件訴訟程序，惟查，被告丑○○及訴外人
    蕭芳輝是否具備時效取得地上權之要件，本件可自為調查認
    定，如裁定停止訴訟，將使本件訴訟因而延滯，故被告丑○○聲請本院裁定停止本件訴訟程序，尚難准許。
二、次按訴訟送達後，原告不得將原訴變更或追加他訴；但請求
    之基礎事實同一，或擴張或減縮應受判決事項之聲明者，不
    在此限，民事訴訟法第255條第1項第2、3款分別定有明文。
    本件原告起訴原聲明：「（一）被告午○○應將坐落臺北縣
    板橋市○○段第29號土地上，如附圖所示Ａ部分，面積26平
    方公尺（面積以實測為準），門牌臺北縣板橋市○○路○段
    83 號之建物拆除，將該部分土地遷讓返還予原告及其他共
    有人全體。並給付原告新台幣（下同）12,106元，及自起訴
    狀繕本送達翌日起至清償日止按年息百分之5計算之利息，
    暨自98年6月19日起至遷讓返還前開所示土地之日止，按月
    給付原告410元；（二）被告庚○○應將坐落臺北縣板橋市
    ○○段第29號土地上，如附圖所示B部分，面積26平方公尺
    （面積以實測為準），門牌臺北縣板橋市○○路○段85號之
    建物拆除，將該部分土地遷讓返還予原告及其他共有人全體
    。並給付原告12,106元，及自起訴狀繕本送達翌日起至清償
    日止按年息百分之5計算之利息，暨自98年6月19日起至遷讓
    返還前開所示土地之日止，按月給付原告410元；（三）被
    告辛○○、己○○○應共同將坐落臺北縣板橋市○○段第29
    號土地上，如附圖所示C部分，面積26平方公尺（面積以實
    測為準），門牌臺北縣板橋市○○路○段89號之建物拆除，
    將該部分土地遷讓返還予原告及其他共有人全體。並給付原
    告12,106元，及自起訴狀繕本送達翌日起至清償日止按年息
    百分之5計算之利息，暨自98年6月19日起至遷讓返還前開所
    示土地之日止，按月給付原告410元；（四）被告申○○應
    將坐落臺北縣板橋市○○段第29號土地上，如附圖所示D部
    分，面積26平方公尺（面積以實測為準），門牌臺北縣板橋
    市○○路○段87巷4號之建物拆除，將該部分土地遷讓返還予
    原告及其他共有人全體。並給付原告12,106元，及自起訴狀
    繕本送達翌日起至清償日止按年息百分之5計算之利息，暨
    自98年6月19日起至遷讓返還前開所示土地之日止，按月給
    付原告410元；（五）被告巳○○應將坐落臺北縣板橋市○○段第29號土地上，如附圖所示E部份，面積26平方公尺（
    面積以實測為準），門牌臺北縣板橋市○○路○段87巷6號之
    建物拆除，將該部分土地遷讓返還予原告及其他共有人全體
    。並給付原告12,106元，及自起訴狀繕本送達翌日起至清償
    日止按年息百分之5計算之利息，暨自98年6月19日起至遷讓
    返還前開所示土地之日止，按月給付原告410元；（六）被
    告戊○○應自前項如附圖所示E部分之建物遷出，將該部分
    土地遷讓返還予原告及其他共有人全體；（七）被告辰○○
    應將坐落臺北縣板橋市○○段第29號土地上，如附圖所示G
    部分，面積26平方公尺（面積以實測為準），門牌臺北縣板
    橋市○○路○段73巷10號之建物拆除，將該部分土地遷讓返
    還予原告及其他共有人全體。並給付原告12,106元，及自起
    訴狀繕本送達翌日起至清償日止按年息百分之5計算之利息
    ，暨自98年6月19日起至遷讓返還前開所示土地之日止，按
    月給付原告410元；（八）被告乙○○應將坐落臺北縣板橋
    市○○段第29號土地上，如附圖所示F部分，面積26平方公
    尺（面積以實測為準），門牌臺北縣板橋市○○路○段73巷
    12號之建物拆除，將該部分土地遷讓返還予原告及其他共有
    人全體。並給付原告12,106元，及自起訴狀繕本送達翌日起
    至清償日止按年息百分之5計算之利息，暨自98年6月19 日
    起至遷讓返還前開所示土地之日止，按月給付原告410元」
    ，嗣經本院囑託臺北縣板橋地政事務所測量系爭土地，並分
    別函詢臺北縣政府稅捐稽徵處板橋分處、臺灣電力股份有限
    公司臺北南區營業處、臺北縣政府警察局海山分局有關系爭
    土地上建物之房屋稅籍資料、申請用電人及使用現況後，原
    告撤回及追加被告並變更其聲明為下述原告聲明欄各該聲明
    所示，核原告上開所為，或係本於同一所有權之物上請求權
    及不當得利返還請求權，並未變更訴訟標的，且係本於上開
    建物占用系爭土地之同一請求基礎事實，而擴張、減縮應受
    判決事項之聲明，合於前揭法條規定，應予准許。
三、本件被告庚○○、辛○○、丙○○經合法通知未於言詞辯論
    期日到場，核無民事訴訟法第386 條所列各款情形，爰依原
    告之聲請，由其一造辯論而為判決。
乙、實體方面：
一、原告主張：
（一）緣原告與其他所有人共有坐落臺北縣板橋市○○段第29號
      土地，原告應有部分為1/10，惟被告等無權占有系爭土地
      並搭建違章建築居住使用，有關被告等占有使用之位置及
      面積，業經鈞院勘察現場，並囑託地政機關測量，有勘驗
      筆錄及土地複丈成果在卷可稽。
（二）按所有人對於無權占有或侵奪其所有物者，得請求返還之
      ；對於妨害其所有權者，得請求除去之，有妨害其所有權
      之虞者，得請求防止之；各共有人對於第三人，得就共有
      物之全部為本於所有權之請求，民法第767條、第821條前
      段分別定有明文。查被告等無權占有使用原告所有前開土
      地搭建違章建築居住使用，原告自得基於行使所有權人之
      地位，請求被告等拆屋交還系爭土地。
（三）經查，被告等無權占有使用系爭土地，自受有相當於租金
      之利益，原告則受有相當於租金之損失，原告即得依不當
      得利之規定，請求被告等返還不當得利予原告。而參照土
      地法第97條「城市地方房屋之租金，以不超過土地及其建
      築物申報總價額年息10% 為限」之規定，再參諸平均地權
      條例第16條「土地所有權人未於公告期間申報地價者，以
      公告地價80% 為其申報地價」之規定，原告請求該不當得
      利之金額，以系爭土地公告地價80% 為申報地價，再依占
      有土地申報地價總額年息10% ，計算相當於租金之不當得
      利。
（四）對被告抗辯之陳述：
  １、查被告午○○等人答辯稱：系爭土地係其祖先協議委託蕭
      金交等5人借名登記，實際所有權人為被告等之祖先，自
      係有權占有，又其等應有地上權等語，惟查，被告等所提
      證據，並不足以證明系爭土地係其祖先所有及所謂「借名
      登記」之事實，自亦不足以證明其等係有權占有使用，退
      步言之，縱認系爭土地係其祖先協議委請蕭金交等人借名
      登記，惟「未經共有人協議分管共有物，共有對共有物之
      特定部分占用收益，須徵得他共有人全體之同意。如未經
      他共有人同意而就共有物之全部或一部任意占用收益，他
      共有人得本於所有權請求除去其妨害或請求向全體共有人
      返還占有部分」，此有74年2月5日第2次民事庭會議決定
      可稽，況且原告為嗣後善意取得之第三人，其等祖先之協
      議，對原告尤不生何等效力，被告等自仍屬無權占有。次
      按「地上權為一種物權，主張取得時效之第一要件須為以
      行使地上權之意思而占有，若依其所由發生之事實之性質
      ，無行使地上權之意思者，非有變為以行使地上權之意思
      而占有之情事，其取得時效，不能開始進行」，此亦有64
      年臺上字第2552號判例可參。被告等既先主張系爭土地實
      際為其祖先所有，自顯非以行使地上權之意思占有使用系
      爭土地，從而其等主張有地上權等語，自非可採。何況地
      上權之取得，亦必須以登記為要件，被告等既未登記取得
      地上權，其執此為辯亦無理由。再被告己○○○既主張系
      爭房屋係其向前手買受，自顯非以行使地上權之意思占有
      使用系爭房地，從而其主張有地上權、非無權占有等語，
      自非可採。何況地上權之取得，亦必須以占有為要件，被
      告既未登記取得地上權，其執此為辯亦無理由。
  ２、次按「...苟以行使地上權之意思，二十年間和平繼續公
      然在他人地上有建築物或其他工作物或竹木者，...得請
      求登記為地上權人」「地上權為一種物權，主張取得時效
      之第一要件須為以行使地上權之意思而占有，若依其所由
      發生之事實之性質，無行使地上權之意思者，非有變為以
      行使地上權之意思而占有之情事，其取得時效，不能開始
      進行」、「因地上權取得時效完成而主張時效利益之人，
      依民法第772條、第769條、第770條規定，祇是『得請求
      登記為地上權人』並非即取得地上權，在其未依法登記為
      地上權人之前，要無地上權之取得，自不能本於地上權之
      法律關係，向土地所有人有所主張」；「占有人因時效而
      取得地上權登記請求權者，以已具備時效取得地上權之要
      件，向該管地政機關請求為地上權登記，如經地政機關受
      理，則受訴法院應就占有人是否具備時效取得地上權之要
      件，為實體上裁判」，此有最高法院60年台上字第4195號
      、64年台上字第2552號、69年3月4日69年度第五次民事庭
      會議決議、80年6月4日80年度第2次民事庭會議決議可參
      。本件被告丑○○雖曾向該管地政機關請求登記為地上權
      人，且向鈞院起訴主張土地所有人應容忍其等辦理時效取
      得地上權登記，惟均經地政機關及鈞院駁回聲請，揆諸前
      揭判例及民事庭決議，被告丑○○等自不得以其已因時效
      取得地上權為抗辯。再按主張時效取得地上權登記者，須
      就其具備時效取得地上權登記之要件，負舉證之責。而行
      使地上權之意思係屬意思表示，所謂意思表示乃表意人將
      其內心期望發一定法律效果的意思，表示於外部之行為，
      因此被告等是否以行使地上權之意思占有使用系爭土地，
      自須由外部之行為判斷，在客觀上足以推論其占有系爭土
      地係以行使地上權之意思，始足當之。而在他人土地上建
      築房屋使用土地，其原因多端，或係基於侵權行為之意思
      ，或因不知他人土地誤為占有使用，或基於所有之意思，
      或租賃、使用借貸等意思為之，尚難以建有房屋之客觀事
      實，即足推定被告係以行使地上權之意思表占有系爭房屋
      。被告等既未能舉證證明其等係以行使地上權之意思而占
      有本件系爭土地，從而其等主張得請求時效取得地上權、
      有合法權源使用系爭土地等語，自非可採。
  ３、按「所謂遷讓，係指停止占有而言，所謂交還，係指將占
      有之土地交付所有權人而言。前者之遷讓為後者交付之階
      段行為，則請求交還占有之土地者，當然含有請求遷讓之
      意思」；「是拆屋交地之聲明當然包括遷讓在內。本件情
      形，雖因其丙為承租人，對該房屋無權拆除，而不准許原
      告拆屋交地之請求，惟仍應判令被告某丙自該房屋遷出」
      ，此有75年3月28日(75)廳民1字第1139號函可稽，故退步
      言之，縱認本件被告辰○○等就系爭建物無處分權，依前
      揭法律意見，自仍應判令被告自本件系爭房屋遷出。
  ４、系爭建物皆為被告等無權占有土地自行搭建使用，自無土
      地及房屋同屬一人，而將土地及房屋分開同時或先後出賣
      ，應推斷土地承買人默許房屋承買人繼續使用土地之情形
      ，被告午○○等主張依48年台上字第1457號判例得主張繼
      續使用系爭土地，自有錯誤，不足採信。
（四）聲明；1.被告癸○○、未○○應將坐落臺北縣板橋市○○
      段第29號土地上，如附圖所示Ａ部分，面積73平方公尺，
      門牌臺北縣板橋市○○路○段83號之二層建物拆除，將該
      部分土地遷讓返還予原告及其他共有人全體。並給付原告
      33,991元，及自起訴狀繕本送達翌日起至清償日止按年息
      5%計算之利息，暨自98年6月19日起至遷讓返還前開所示
      土地之日止，按月給付原告1,152元；2.被告午○○應自
      前項如附圖所示Ａ部分之建物遷出，將該部分土地遷讓返
      還予原告及其他共有人全體；3.被告己○○○應將坐落臺
      北縣板橋市○○段第29號土地上，如附圖所示Ｂ部分，面
      積42平方公尺，門牌臺北縣板橋市○○路○段85號之三層
      建物拆除，將該部分土地遷讓返還予原告及其他共有人全
      體。並給付原告19,556元，及自起訴狀繕本送達翌日起至
      清償日止按年息5%計算之利息，暨自98年6月19日起至遷
      讓返還前開所示土地之日止，按月給付原告663元；4.被
      告庚○○應自前項如附圖所示Ｂ部分之建物遷出，將該部
      分土地遷讓返還予原告及其他共有人全體；5.被告己○○○應將坐落臺北縣板橋市○○段第29號土地上，如附圖所
      示Ｃ部分，面積47平方公尺，門牌臺北縣板橋市○○路○
      段89號之三層建物拆除，將該部分土地遷讓返還予原告及
      其他共有人全體。並給付原告21,885元，及自起訴狀繕本
      送達翌日起至清償日止按年息5%計算之利息，暨自98 年6
      月19日起至遷讓返還前開所示土地之日止，按月給付原告
      742元；6.被告辛○○應自前項如附圖所示Ｃ部分之建物
      遷出，將該部分土地遷讓返還予原告及其他共有人全體；
      7.被告丑○○應將坐落臺北縣板橋市○○段第29號土地上
      ，如附圖所示Ｄ部分，面積51平方公尺，門牌臺北縣板橋
      市○○路○段87巷4號之一層建物拆除，將該部分土地遷讓
      返還予原告及其他共有人全體。並給付原告23,747 元，
      及自起訴狀繕本送達翌日起至清償日止按年息5%計算之利
      息，暨自98年6月19日起至遷讓返還前開所示土地之日止
      ，按月給付原告805元；8.被告申○○應自前項如附圖所
      示Ｄ部分之建物遷出，將該部分土地遷讓返還予原告及其
      他共有人全體；9.被告巳○○、寅○○、子○○、卯○○
      應將坐落臺北縣板橋市○○段第29號土地上，如附圖所示
      Ｅ部分，面積103平方公尺，門牌臺北縣板橋市○○路○段
      87巷6號之二層建物拆除，將該部分土地遷讓返還予原告
      及其他共有人全體。並給付原告47,960元，及自起訴狀繕
      本送達翌日起至清償日止按年息5%計算之利息，暨自98年
      6月19日起至遷讓返還前開所示土地之日止，按月給付原
      告1,626元；10.被告辰○○應將坐落臺北縣板橋市○○段
      第29號土地上，如附圖所示Ｇ部分，面積75平方公尺，門
      牌臺北縣板橋市○○路○段73巷10號之二層建物拆除，將
      該部分土地遷讓返還予原告及其他共有人全體。並給付原
      告34,922元，及自起訴狀繕本送達翌日起至清償日止按年
      息5%計算之利息，暨自98年6月19日起至遷讓返還前開所
      示土地之日止，按月給付原告1,184元；11.被告丙○○應
      自前項如附圖所示Ｇ部分之建物遷出，將該部分土地遷讓
      返還予原告及其他共有人全體；12.被告乙○○應將坐落
      臺北縣板橋市○○段第29號土地上，如附圖所示Ｆ部分，
      面積45平方公尺，門牌臺北縣板橋市○○路○段73巷12號
      之一層建物拆除，將該部分土地遷讓返還予原告及其他共
      有人全體。並給付原告20,953元，及自起訴狀繕本送達翌
      日起至清償日止按年息5%計算之利息，暨自98年6月19日
      起至遷讓返還前開所示土地之日止，按月給付原告710元
      ；13.原告願供擔保請准宣告假執行。
二、被告則以下開情詞置辯：
（一）被告己○○○部分：
  １、查系爭房屋係被告己○○○於77年8 月20日向訴外人周火
      炎、蕭輝雄購買，而被告己○○○在購買之始，即是以系
      爭房屋占有使用系爭土地，今已22年，且在被告己○○○
      使用系爭房屋22年間，不曾有系爭土地之共有人爭執被告
      己○○○之合法權源，足證被告己○○○是和平占有使用
      ，依法自得取得地上權。故被告己○○○依法取得地上權
      ，即非無權占有，原告請求拆屋還地，於法無據。
  ２、經查，被告己○○○占有使用系爭土地之合法權源，已如
      前述，因此被告己○○○受有相當於租金之利益，並非無
      法律上之原因，因此被告己○○○之占有使用系爭土地，
      則不構成不當利益。又原告所列舉不當得利之計算方式，
      並未舉證證明被告等人所占有之面積，其計算方法即屬無
      據。是原告請求返還相當於租金利益之不當得利，並無理
      由。
  ３、聲明：(1)原告之訴及其假執行之聲請均駁回；(2)如受不利
      判決，被告願供擔保請准宣告免予假執行。
（二）被告申○○、丑○○部分：
  １、查本件坐落臺北縣板橋市○○段29地號土地上，如複丈成
      果圖Ｄ所示，即門牌號碼臺北縣板橋市○○路○ 段87巷4
      號房屋，係被告丑○○所有，所有權不屬被告申○○。而
      被告丑○○之祖父蕭仕來自臺灣光復前即於該土地上以建
      屋為目的建有建物4幢，迄今已逾50年。上開房屋於被告
      丑○○之祖父蕭仕來、父親蕭明長去世後，歸屬於被告丑
      ○○所有，則被告丑○○占有前揭土地建屋使用迄今已逾
      50 年，依民法第772條準用同法第769條規定，被告丑○○之祖父蕭仕來以行使地上權之意思，和平繼續建屋占用
      系爭土地，自已符合時效取得登記地上權之要件，被告丑
      ○○與訴外人蕭芳輝繼承繼續占有使用系爭土地，依法自
      得向地政機關請求因取得時效完成登記為地上權人。
  ２、經查，本件系爭土地為被告祖先蕭四海、蕭仕來、蕭添福
      等宗親共業所有，惟於明治37年因鴉片事件，為免地權喪
      失，而協議以「贈與」名義委由蕭金交等5 人借名登記，
      土地上房屋則由被告祖先及後代一直相續居住，且繼承建
      物，以此方式保留系爭土地，則系爭土地未曾交付蕭金交
      等人，被告等繼承先祖之權利，應係有權占有。又縱認被
      告之祖父蕭仕來有將系爭土地贈與蕭金交等人，但並未將
      系爭土地交付，被告之祖父蕭仕來以建築房屋為目的，而
      使用系爭土地，父親蕭明長及被告丑○○亦繼續以建築物
      之目的而占有使用系爭土地，則被告丑○○之祖父蕭仕來
      、父親蕭明長及被告丑○○於占有之始，即有行使地上權
      之意思極明。且蕭金交等人及其子孫自始默許被告丑○○
      繼續使用系爭地，迄今未曾為不同意被告丑○○使用土地
      之意思表示，被告丑○○自得向地政機關請求因取得時效
      完成，登記為地上權人，有權占有系爭土地。
  ３、聲明：(1)原告之訴及其假執行之聲請均駁回；(2)如受不利
      判決，被告願供擔保請准宣告免予假執行。
（三）被告午○○、癸○○、未○○、巳○○、寅○○、子○○
      卯○○、乙○○、辰○○部分：
  １、查被告午○○並非臺北縣板橋市○○路○ 段83號房屋之所
      有權人，亦非該房屋之使用人；被告乙○○並非臺北縣板
      橋市○○路○ 段73巷12號房屋之所有權人，亦非該房屋之
      使用人；被告辰○○並非臺北縣板橋市○○路○ 段73巷10
      號房屋之所有權人；被告未○○並非臺北縣板橋市○○路
      ○ 段83號房屋之使用人，據此，原告之請求並無理由。
  ２、被告等繼承先祖之權利，對系爭土地自係有權占有：
    (1)經查，訴外人蕭四海、蕭仕來、蕭添福等登記名義變更為
      蕭金交等5 人，地權登記記載為部分贈與而非買賣。而蕭
      金交等5 人之其後代就事發直至84年才辦理繼承，相隔91
      年之久。且系爭土地原名義上登記之受贈人蕭金交、蕭金
      桂、蕭天助、蕭養、蕭憨嬰等及其後登記名義上之所有權
      人，均未曾占有系爭土地。又依一般社會不動產土地贈與
      經驗，通常會由受贈者負擔爾後稅賦等費用，及土地會交
      付受贈者使用。惟系爭土地之稅賦，歷年來均由訴外人蕭
      四海、蕭仕來、蕭添福等之子孫繳納，且蕭四海、蕭仕來
      、蕭添福等及其子孫自始居住該地迄今，足證系爭土地從
      未贈與蕭金交等5 人，顯見被告等確係有權占有。
    (2)再查，被告巳○○為臺北縣板橋市○○路○ 段87巷6 號房
      屋之所有權人、被告辰○○為臺北縣板橋市○○路○ 段73
      巷10號房屋之使用人，被告等占有系爭土地之權利，承繼
      訴外人蕭仕來而來，自均為有權占有。又被告未○○為臺
      北縣板橋市○○路○ 段83號房屋之所有權人、被告癸○○
      為臺北縣板橋市○○路○ 段83號房屋之所有權人及使用人
      ，被告等占有系爭土地之權利，承繼訴外人蕭添福而來，
      自均為有權占有。另系爭房屋均屬年代久遠之建築，原告
      之前手及其他系爭土地登記名義上之所有人，就系爭房屋
      占用系爭土地均未表示異議，益徵被告等確係有權占有。
  ３、按土地與房屋為各別之不動產，各得單獨為交易之標的，
      且房屋性質上不能與土地使用權分離而存在，亦即使用房
      屋必須使用該房屋之地基，故土地及房屋同屬一人，而將
      土地及房屋分開同時或先後出賣，其間雖無地上權設定，
      然除有特別情事，可解釋為當事人之真意，限於賣屋而無
      基地之使用外，均應推斷土地承買人默許房屋承買人繼續
      使用土地，最高法院48年台上字第1457號民事判例意旨可
      稽。則查，原告既僅購買系爭土地持分，應推斷其默許其
      上之房屋所有權人，繼續使用系爭土地，則原告之請求，
      亦無理由。
  ４、聲明：(1)原告之訴及其假執行之聲請均駁回；(2)如受不利
      判決，被告願供擔保請准宣告免予假執行。
（四）被告庚○○、辛○○、丙○○部分：
      被告庚○○、辛○○、丙○○經合法通知，未於言詞辯論
      期日到場，亦未提出書狀作任何有利於己之聲明或陳述。
三、本件原告主張其為系爭土地之共有人之一，應有部分為10分
    之1，而系爭土地其上如附圖所示Ａ部分，門牌號碼為臺北
    縣板橋市○○路○段83號，係二層建物、面積73平方公尺；
    如附圖所示Ｂ部分，門牌號碼為臺北縣板橋市○○路○段85
    號，係三層建物、面積42平方公尺；如附圖所示Ｃ部分，門
    牌號碼為臺北縣板橋市○○路○段89號，係三層建物、面積
    47 平方公尺；如附圖所示Ｄ部分，門牌號碼為臺北縣板橋
    市○○路○段87巷4號，係一層建物、面積51平方公尺；如附
    圖所示Ｅ部分，門牌號碼為臺北縣板橋市○○路○段87巷6號
    ，係二層建物、面積103平方公尺；如附圖所示Ｆ部分，門
    牌號碼為臺北縣板橋市○○路○段73巷12號，係一層建物，
    面積45平方公尺；如附圖所示Ｇ部分，門牌號碼為臺北縣板
    橋市○○路○段73巷10號，係二層建物、面積75平方公尺，
    另被告丑○○及訴外人蕭芳輝向臺北縣板橋地政事務所申請
    時效取得地上權登記，因未能補正其係以行使地上權之意思
    而占有系爭土地，經該地政事務所駁回聲請等情，有系爭土
    地之土地登記謄本及臺北縣板橋地政事務所土地登記案件補
    正通知書、駁回通知書等影本在卷可稽，復經本院於99年4
    月15日勘驗現場，並囑託臺北縣板橋地政事務所實施測量，
    有勘驗筆錄、現場照片及複丈成果圖等件附卷可憑，上開各
    情亦為兩造所不爭執，自堪信為真實。
四、再原告主張被告無權占有系爭土地，請求被告等遷出或拆除
    其上之建物，並要求給付相當於租金之不當得利等語，為被
    告所否認，並各以前詞置辯，是本件應先審究者，為被告占
    用系爭土地有無合法權源及原告請求給付相當於租金之不當
    得利有無理由之問題，茲分別敘述如下。經查：
（一）被告己○○○部分：
      查如附圖所示Ｂ部分，門牌號碼為臺北縣板橋市○○路○
      段85號之建物，及如附圖所示Ｃ部分，門牌號碼為臺北縣
      板橋市○○路○段89號為被告己○○○所有，此為兩造所
      不爭執，而被告己○○○既辯稱：系爭房屋為伊於77年8
      月20日向訴外人周火炎、蕭輝雄購買，惟訴外人周火炎、
      蕭輝雄並非系爭土地之所有權人，是被告己○○○即無使
      用系爭土地之合法權源。再被告己○○○固另辯以系爭房
      屋占有使用系爭土地已22年，且在伊使用系爭房屋22 年
      間，不曾有系爭土地之共有人爭執伊之合法權源，足證伊
      為和平占有使用，依法自得取得地上權等語，惟被告己○○○並未舉證證明伊已向地政機關請求為地上權登記，並
      經地政機關受理，即難據此即認被告己○○○有使用系爭
      土地之合法權源，是被告己○○○並無其他積極證據足資
      證明伊具有占用系爭土地之合法權源，故原告主張被告己○○○無權占用系爭土地，應堪信為真實。原告自得依上
      開民法規定，請求被告己○○○將系爭土地上如附圖所示
      Ｂ、Ｃ部分其上之各該建物拆除，將系爭土地返還原告及
      其他共有人全體。
（二）被告申○○、丑○○部分：
    1.查被告申○○為被告丑○○之子，如附圖所示Ｄ部分即門
      牌號碼臺北縣板橋市○○路○段87巷4號房屋，係被告丑○○所有，而被告申○○則占有使用該房屋乙節，為兩造所
      不爭執。則查，被告丑○○固辯稱：系爭土地原為被告祖
      先所有，後輾轉為原告共有，而被告丑○○及訴外人蕭芳
      輝之祖父蕭仕來於台灣光復前即於該土地上以建物為目的
      建有建物4幢，迄今已逾50年，嗣被告丑○○祖父蕭仕來
      於34年死亡，被告丑○○父親蕭明長於51年去世後，系爭
      87巷4號房屋被告丑○○繼承，可見被告丑○○之祖父蕭
      仕來以行使地上權之意思，繼續占有使用系爭土地，故本
      件已具備時效取得地上權之要件，其等有權請求為時效取
      得地上權之登記，並非無權占有等語，惟按地上權為一種
      物權，主張取得時效之第一要件須為以行使地上權之意思
      而占有，若依其所由發生之事實之性質，無行使地上權之
      意思者，非有變為以行使地上權之意思而占有之情事，其
      取得時效，不能開始進行（最高法院64年台上字第2552號
      判例參照），而查，依被告丑○○前述所辯內容，可知被
      告丑○○之祖父蕭仕來自始即以在自己所有土地上建屋之
      意而建築建物，並非以行使地上權之意思而建築房屋，是
      被告丑○○既未提出任何證據證明其父蕭明長及嗣後其有
      變更為以地上權之意思而占有系爭土地，故其主張依民法
      第772條準用同法第769條之規定，得請求登記為地上權人
      ，原告應容忍為地上權登記，尚非有據。
    2.次按因時效而取得地上權登記請求權者，不過有此請求權
      而已，在未依法登記為地上權人以前，仍不得據以對抗土
      地所有人而認其並非無權占有（最高法院69年度第5次民
      事庭會議決議參照）。又縱認上訴人因地上權取得時效完
      成而得主張時效利益，依民法第772條準用第769條及第
      770條之規定，亦僅得請求登記為地上權人而已，並非即
      取得地上權，在其未依法登記為地上權人之前，自不能本
      於地上權之法律關係，向土地所有人有所主張而認其非無
      權占有。且按占有人因時效取得地上權登記請求權，向該
      管地政機關請求為地上權登記，經地政機關受理，受訴法
      院應就占有人是否具備時效取得地上權之要件為實體上裁
      判者，須以占有人於土地所有權人請求拆屋還地前，以具
      備時效取得地上權之要件為由，向地政機關請求登記為地
      上權人為前提（最高法院89年度台上字第1370號判決要旨
      參照）。是本件縱認被告丑○○其地上權之取得時效業已
      完成，然其向臺北縣板橋地政事務所申請時效取得地上權
      登記，因未能補正其係以行使地上權之意思而占有系爭土
      地，已經該地政事務所駁回聲請，已如前述，則依前揭決
      議及判決意旨，被告丑○○對已提起本件拆屋還地訴訟之
      原告並不得主張其等非無權占有，並進而請求確認或容忍
      登記為地上權人之餘地，故原告主張被告申○○、丑○○
      無權占用系爭土地，應堪信為真實，原告主張依上開民法
      規定，請求被告丑○○將系爭土地上如附圖所示Ｄ部分之
      上開建物拆除，並請求被告申○○遷出，將系爭土地返還
      原告及其他共有人全體，即有理由。
（三）被告午○○、癸○○、未○○、巳○○、寅○○、子○○
      、卯○○、乙○○、辰○○部分：
    1.查被告午○○辯稱並非臺北縣板橋市○○路○段83號房屋
      之所有權人，亦非該房屋之使用人；被告乙○○辯稱並非
      臺北縣板橋市○○路○段73巷12號房屋之所有權人，亦非
      該房屋之使用人；被告辰○○辯稱並非臺北縣板橋市○○
      路○段73巷10號房屋之所有權人；被告未○○辯稱並非臺
      北縣板橋市○○路○段83號房屋之使用人；被告巳○○辯
      稱為臺北縣板橋市○○路○段87巷6號房屋之所有權人、被
      告辰○○為臺北縣板橋市○○路○段73巷10號房屋之使用
      人，被告等占有系爭土地之權利，承繼訴外人蕭仕來而來
      ，自均為有權占有；被告未○○辯稱為臺北縣板橋市○○
      路○段83號房屋之所有權人、被告癸○○為臺北縣板橋市
      ○○路○段83號房屋之所有權人及使用人，被告等占有系
      爭土地之權利，承繼訴外人蕭添福而來，自均為有權占有
      等語。
    2.經查，被告午○○、癸○○、未○○、巳○○、寅○○、
      子○○、卯○○、乙○○、辰○○雖以前開情詞置辯，然
      查，本院依原告之聲請分別向臺北縣政府稅捐稽徵處板橋
      分處、臺灣電力股份有限公司臺北南區營業處及臺北縣政
      府警察局海山分局，就有關系爭土地上建物之房屋稅籍資
      料、申請用電人及使用現況函詢之結果，臺北縣政府稅捐
      稽徵處板橋分處係覆以「臺北縣板橋市○○路○段83號」
      房屋之納稅義務人為被告癸○○、未○○，「臺北縣板橋
      市○○路○段87巷6號」房屋之納稅義務人為被告巳○○、
      寅○○、子○○、卯○○，此有臺北縣政府稅捐稽徵處板
      橋分處98年8月4日北稅板二字第0980025923號函1份在卷
      可參。臺灣電力股份有限公司臺北南區營業處則覆以「臺
      北縣板橋市○○路○段73巷10號」之用電名義人為被告辰
      ○○於90年1月16日單獨簽章申請過戶，有臺灣電力股份
      有限公司臺北南區營業處98年12月25日D北南字第0981200
      3761號函暨檢附過戶登記單1份附卷可參。臺北縣政府警
      察局海山分局則覆以「臺北縣板橋市○○路○段73巷12號
      房屋」之屋主為被告乙○○，「臺北縣板橋市○○路○段
      83號」房屋之屋主為被告癸○○，有臺北縣政府警察局海
      山分局98年12月25日北縣警海刑字第0980055313號函暨檢
      附房屋使用現況調查表1份在卷可按。
    3.則查，被告午○○雖辯稱並非臺北縣板橋市○○路○段83
      號房屋之所有權人，亦非該房屋之使用人；被告乙○○雖
      辯稱並非臺北縣板橋市○○路○段73巷12號房屋之所有權
      人，亦非該房屋之使用人；被告辰○○雖辯稱並非臺北縣
      板橋市○○路○段73巷10號房屋之所有權人；被告未○○
      雖辯稱並非臺北縣板橋市○○路○段83號房屋之使用人，
      然被告午○○、乙○○、辰○○、未○○既分係上述房屋
      之納稅義務人、用電名義人，其等就上述自有事實上之處
      分權，是就並非上述房屋之所有權人或處分權人乙節，自
      應舉證以實其說，或提出相關資料以供本院調查其等使用
      上述房屋之權源，俾以查明上述房屋之所有權人或處分權
      人，惟其等既未提出其他積極之證據足資證明，所辯自難
      採信。又被告巳○○、辰○○辯稱其等占有系爭土地之權
      利，係承繼訴外人蕭仕來而來，自均為有權占有；被告未
      ○○、癸○○辯稱其等占有系爭土地之權利，承繼訴外人
      蕭添福而來，自均為有權占有等語，惟被告未○○、癸○○就訴外人蕭仕來、蕭添福自始即以行使地上權之意思而
      建築房屋及嗣後其有變更為以地上權之意思而占有系爭土
      地乙節，並未舉證以實其說，是被告未○○、癸○○所承
      繼訴外人蕭仕來、蕭添福占有系爭土地之權利，並非合法
      有據。從而，原告請求被告癸○○、未○○應將坐落臺北
      縣板橋市○○段第29號土地上，如附圖所示Ａ部分之建物
      拆除，將該部分土地遷讓返還予原告及其他共有人全體；
      被告午○○應自前項如附圖所示Ａ部分之建物遷出，將該
      部分土地遷讓返還予原告及其他共有人全體；被告巳○○
      、寅○○、子○○、卯○○應將如附圖所示Ｅ部分之建物
      拆除，將該部分土地遷讓返還予原告及其他共有人全體；
      被告辰○○應將如附圖所示Ｇ部分之建物拆除，將該部分
      土地遷讓返還予原告及其他共有人全體；被告乙○○應將
      如附圖所示Ｆ部分之建物拆除，將該部分土地遷讓返還予
      原告及其他共有人全體，為有理由，應予准許。
（四）被告庚○○、辛○○、丙○○部分：
      查原告主張被告庚○○、辛○○、丙○○依序分別無權占
      用如附圖所示Ｂ、C、G部分之建物，並有臺北縣政府警察
      局海山分局98年12月25日北縣警海刑字第0980055313號函
      暨檢附房屋使用現況調查表1份在卷可按，則被告庚○○
      、辛○○、丙○○經合法通知既未於言詞辯論期日到場，
      復未提出任何書狀爭執，自堪信之主張為實。從而，原告
      主張被告庚○○、辛○○、丙○○依序分別應自前項如附
      圖所示Ｂ、C、G部分之建物遷出，各將該等部分土地遷讓
      返還予原告及其他共有人全體，亦有理由，應併予准許。
五、次按無法律上之原因而受有利益，致他人受損害者，應返還
    其利益，民法第179條定有明文。又占有使用他人土地，可
    能獲得相當於租金之利益為社會通常之觀念，最高法院著有
    61年度台上字第1695號判例可資參照。查系爭各該房屋其前
    或經由巷道即臨板橋市○○路及八里至新店快速公路，車輛
    往來頻繁，附近除大樓林立外，復有民生公園（附地下停車
    場）、本院第二辦公大樓、板橋憲兵隊等公共休閒設施及機
    關，且距捷運板南線新埔捷運站亦僅約1,000公尺，後方則
    臨板橋市○○路，其上百業林立，食衣住行各項生活機能均
    為良好等情，業經本院勘驗明確，有本院勘驗筆錄及原告提
    供之現場照片在卷可憑，是本院斟酌上情，並依土地法第97
    條第1項規定，認被告己○○○、巳○○、乙○○、癸○○
    、未○○、丑○○、寅○○、子○○、卯○○所受利益金額
    以按土地申報總價額年息百分之8計算為適當。而原告係於
    96 年1月4日始登記取得系爭土地所有權應有部分10分之1，
    系爭土地於96年1月之申報地價為每平方公尺18,941元，有
    原告提出之土地登記簿謄本1份在卷可參。又被告癸○○、
    未○○所有系爭83號房屋所占用系爭土地如附圖所示Ａ部分
    ，面積為73平方公尺，被告己○○○所有系爭85號、89號房
    屋依序所占用系爭土地如附圖所示Ｂ部分、Ｃ部分，面積各
    為42、47平方公尺，被告丑○○所有系爭87巷4號房屋所占
    用系爭土地如附圖所示Ｄ部分，面積為51平方公尺，被告巳
    ○○、寅○○、子○○、卯○○所有系爭87巷6號房屋所占
    用系爭土地如附圖所示Ｅ部分，面積為103平方公尺，被告
    乙○○所有系爭73巷12號房屋所占用系爭土地如附圖所示Ｆ
    部分，面積為45平方公尺，被告辰○○所有系爭73巷10號房
    屋所占用系爭土地如附圖所示Ｇ部分，面積75平方公尺，是
    被告癸○○、未○○、己○○○、丑○○、巳○○、寅○○
    、子○○、卯○○、乙○○、辰○○自96年1月4日至98年6
    月18日止，共29.5月有餘，而原告僅以29.5月計算，則上述
    被告等應分別賠償原告自96年1月4日至98年6月18日止及至
    返還土地之日止按月給付相當租金損害之不當得利如下：
  1.被告癸○○、未○○部分：
    (1)自96年1月4日至98年6月18日止賠償相當租金損害之不當
      得利27,193元【計算式：（23,676元×80%×73平方公尺
      ×8%÷12×29.5月×1/10應有部分）＝27,193元（元以下
      四捨五入，以下同）】。
    (2)自98年9月1日起，每月應分別賠償相當租金損害之不當得
      利為921元【計算式：（23,676元×80%×73平方公尺×8%
       ÷12×1/10應有部分）＝921元】。
  2.被告己○○○所有系爭85號房屋部分：
    (1)自96年1月4日至98年6月18日止賠償相當租金損害之不當
      得利15,645元【計算式：（23,676元×80%×42平方公尺
      ×8%÷12×29.5月×1/1 0應有部分）＝15,645元】。
    (2)自98年9月1日起，每月應分別賠償相當租金損害之不當得
      利為530元【計算式：（23,676元×80%×42平方公尺×8%
      ÷12×1/10應有部分）＝530元】。
  3.被告己○○○所有系爭89號房屋部分：
    (1)自96年1月4日至98年6月18日止賠償相當租金損害之不當
      得利17,508元【計算式：（23,676元×80%×47平方公尺
      ×8%÷12×29.5月×1/10應有部分）＝17,508元】。
    (2)自98年9月1日起，每月應分別賠償相當租金損害之不當得
      利為593元【計算式：（23,676元×80%×47平方公尺×8%
      ÷12×1/10應有部分）＝593元】。
  4.被告丑○○部分
    (1)自96年1月4日至98年6月18日止賠償相當租金損害之不當
      得利18,998元【計算式：（23,676元×80%×51平方公尺
      ×8%÷12×29.5月×1/10應有部分）＝18,998元】。
    (2)自98年9月1日起，每月應分別賠償相當租金損害之不當得
      利為921元【計算式：（23,676元×80%×51平方公尺×8%
      ÷12×1/10應有部分）＝644元】。
  5.被告巳○○、寅○○、子○○、卯○○部分：
    (1)自96年1月4日至98年6月18日止賠償相當租金損害之不當
      得利38,368元【計算式：（23,676元×80%×103平方公尺
      ×8%÷12×29.5月×1/10應有部分）＝38,368元】。
    (2)自98年9月1日起，每月應分別賠償相當租金損害之不當得
      利為1,301元【計算式：（23,676元×80%×103平方公尺
      ×8%÷12×1/10應有部分）＝1,301元】。
   6.被告辰○○部分：
    (1)自96年1月4日至98年6月18日止賠償相當租金損害之不當
      得利27,938元【計算式：（23,676元×80%×75平方公尺
      ×8%÷12×29.5月×1/10應有部分）＝27,938元】。
    (2)自98年9月1日起，每月應分別賠償相當租金損害之不當得
      利為947元【計算式：（23,676元×80%×75平方公尺×8%
      ÷12×1/10應有部分）＝947元】。
   7.被告乙○○部分：
    (1)自96年1月4日至98年6月18日止賠償相當租金損害之不當
      得利16,763元【計算式：（23,676元×80%×45平方公尺
      ×8%÷12×29.5月×1/10應有部分）＝16,763元】。
    (2)自98年9月1日起，每月應分別賠償相當租金損害之不當得
      利為568元【計算式：（23,676元×80%×45平方公尺×8%
      ÷12×1/10應有部分）＝568元】。
六、綜上所述，原告依民法第767條、821條之規定，請求：1.被
    告癸○○、未○○應將坐落臺北縣板橋市○○段第29號土地
    上，如附圖所示Ａ部分，面積73平方公尺，門牌臺北縣板橋
    市○○路○段83號之二層建物拆除，將該部分土地遷讓返還
    予原告及其他共有人全體。並給付原告27,193元，及自起訴
    狀繕本（係追加之被告）送達翌日即98年9月23日起至清償
    日止按年息5%計算之利息，暨自98年6月19日起至遷讓返還
    前開所示土地之日止，按月給付原告921元；2.被告午○○
    應自前項如附圖所示Ａ部分之建物遷出，將該部分土地遷讓
    返還予原告及其他共有人全體；3.被告己○○○應將坐落臺
    北縣板橋市○○段第29號土地上，如附圖所示Ｂ部分，面積
    42 平方公尺，門牌臺北縣板橋市○○路○段85號之三層建物
    拆除，將該部分土地遷讓返還予原告及其他共有人全體。並
    給付原告15,645元，及自起訴狀繕本送達翌日即98年7月7日
    （係於98年6月26日以寄存方式送達）起至清償日止按年息
    5% 計算之利息，暨自98年6月19日起至遷讓返還前開所示土
    地之日止，按月給付原告530元；4.被告庚○○應自前項如
    附圖所示Ｂ部分之建物遷出，將該部分土地遷讓返還予原告
    及其他共有人全體；5.被告己○○○應將坐落臺北縣板橋市
    ○○段第29號土地上，如附圖所示Ｃ部分，面積47平方公尺
    ，門牌臺北縣板橋市○○路○段89號之三層建物拆除，將該
    部分土地遷讓返還予原告及其他共有人全體。並給付原告
    17,508元，及自起訴狀繕本送達翌日即98年7月7日（係於98
    年6月26日以寄存方式送達）起至清償日止按年息5%計算之
    利息，暨自98年6月19日起至遷讓返還前開所示土地之日止
    ，按月給付原告593元；6.被告辛○○應自前項如附圖所示
    Ｃ部分之建物遷出，將該部分土地遷讓返還予原告及其他共
    有人全體；7.被告丑○○應將坐落臺北縣板橋市○○段第29
    號土地上，如附圖所示Ｄ部分，面積51平方公尺，門牌臺北
    縣板橋市○○路○段87巷4號之一層建物拆除，將該部份土地
    遷讓返還予原告及其他共有人全體。並給付原告18,998元，
    及自起訴狀繕本送達翌日即98年9月23日起至清償日止按年
    息5%計算之利息，暨自98年6月19日起至遷讓返還前開所示
    土地之日止，按月給付原告644元；8.被告申○○應自前項
    如附圖所示Ｄ部分之建物遷出，將該部分土地遷讓返還予原
    告及其他共有人全體；9.被告巳○○、寅○○、子○○、卯
    ○○應將坐落臺北縣板橋市○○段第29號土地上，如附圖所
    示Ｅ部分，面積103平方公尺，門牌臺北縣板橋市○○路○段
    87巷6號之二層建物拆除，將該部分土地遷讓返還予原告及
    其他共有人全體。並給付原告38,368元，及自起訴狀繕本送
    達翌日即被告巳○○自98年6月26日與被告寅○○、子○○
    自98年10月5日（上2人係於98年9月24日以寄存方式送達，
    並係追加之被告）及被告卯○○自起訴狀繕本送達翌日即98
    年9月23日（係追加之被告）起至清償日止按年息5%計算之
    利息，暨自98年6月19日起至遷讓返還前開所示土地之日止
    ，按月給付原告1,301元；10.被告辰○○應將坐落臺北縣板
    橋市○○段第29號土地上，如附圖所示Ｇ部分，面積75平方
    公尺，門牌臺北縣板橋市○○路○段73巷10號之二層建物拆
    除，將該部分土地遷讓返還予原告及其他共有人全體。並給
    付原告27,938元，及自起訴狀繕本送達翌日即98年7月7日（
    係於98年6月26日以寄存方式送達）起至清償日止按年息5%
    計算之利息，暨自98年6月19日起至遷讓返還前開所示土地
    之日止，按月給付原告947元；11.被告丙○○應自前項如附
    圖所示Ｇ部分之建物遷出，將該部分土地遷讓返還予原告及
    其他共有人全體；12.被告乙○○應將坐落臺北縣板橋市○○段第29號土地上，如附圖所示Ｆ部分，面積45平方公尺，
    門牌臺北縣板橋市○○路○段73巷12號之一層建物拆除，將
    該部分土地遷讓返還予原告及其他共有人全體。並給付原告
    16,763元，及自起訴狀繕本送達翌日即98年7月7日（係於98
    年6月26日以寄存方式送達）起至清償日止按年息5%計算之
    利息，暨自98年6月19日起至遷讓返還前開所示土地之日止
    ，按月給付原告568元，為屬正當，應予准許；至逾上開金
    額之請求，則無理由，應予駁回。
七、原告與被告己○○○、申○○、丑○○、午○○、癸○○、
    未○○、巳○○、寅○○、子○○、卯○○、乙○○、辰○○各陳明願供擔保，分別聲請宣告假執行或免為假執行，就
    原告勝訴部分，經核並無不合，爰分別酌定相當之擔保金額
    宣告之，併就被告庚○○、辛○○、丙○○部分依職權宣告
    供相當擔保後得免為假執行；至原告敗訴部分，其假執行之
    聲請已失所附麗，應併予駁回。
八、本件事證已臻明確，兩造其餘主張陳述及所提之證據，經審
    酌後認於本判決結果不生影響，爰不一一論述，附此敘明。
九、訴訟費用負擔之依據：民事訴訟法第79條、第85條第1項前
    段。
中    華    民    國    99    年    7     月    16    日
                  民事第三庭    法  官  邱靜琪
以上正本係照原本作成
如對本判決上訴，須於判決送達後20日內向本院提出上訴狀
中    華    民    國    99    年    7     月    16    日
                                書記官  鄭美莉

司法院資訊處製作；財團法人民間司法改革基金會備份。
